臺灣臺南地方法院民事判決　　　　　　　 94年度訴字第866號
原　　　告　甲○○
被　　　告　有龍建設開發股份有限公司
法定代理人　丙○○
訴訟代理人　乙○○
上列當事人間請求撒銷股東會決議事件，經本院於民國94年9月
6日言詞辯論終結，判決如下：
    主  文
被告於94年6月16日所召開之股東會，關於「天都福座萬壽塔未
裝璜塔位出售」之決議應予撤銷。
訴訟費用由被告負擔。
    事  實
一、原告方面：
  (1)聲明：求為判決如主文所示。
  (2)陳述略以：
    按股東會之召集程序或決議方法違反法令或章程時，股東
    得自決議之日起30日內，訴請法院撤銷其決議，公司法第
    189條明定。
    被告於94年6月16日召開第一次股東會，係於94年6月8日
    召開董事會時臨時才決定，並未依公司法第172條第1項或第
    2項，於20日或10日前通知各股東，因違反法定召集程序之
    規定，故請求准予撤銷當日之決議。
    由於當日股東會討論『天都福座萬壽塔未裝璜塔位出售』
    議案，對於原告在內之各股東權利影響重大，應讓各股東瞭
    解擬出售之塔位數量有龍與喜願二家公司各分別是若干？各
    股東分別可拿到多少錢？付款的時間方式如何？買方付款能
    力有何擔保？塔位全部出售後，買方如何保障其他已出售塔
    位消費者權益？公司後續如何維持運作及經營管理？以上之
    疑義，被告不但未事先以任何書面說明，當天召開股東會亦
    僅由贊成之股東簡略以口頭報告，在倉促之下，諸多重要細
    節均未具體確定，即要求各股東決議出售，根本沒有讓不贊
    成之股東有時間考慮，在大多數股東均急於脫手之情況下，
    雖然表決通過，但在買賣方案內容不確定、不具體，甚至連
    買方究竟是何人也不知情的狀況下，原告認為該決議內容已
    侵害不贊成出售的股東權益，故訴請鈞院准予撤銷該股東會
    之決議。
  (3)證據：提出天都禪寺寶塔管理委員會會議紀錄表等件為證。
二、被告方面：
  (1)聲明：請求判決駁回原告之訴。
  (2)陳述略以：對於原告主張之事實及提出之證物均不爭執等語
    。
    理  由
一、原告主張之上開事實，業據其提出天都禪寺寶塔管理委員會
    會議紀錄表等件為證。被告復未有何爭執，自堪信原告主張
    之事實為真實。
二、查被告於94年6月16日召開之股東會，並未依公司法第172條
    第1項或第2項，於20日或10日前通知各股東，因違反法定召
    開股東會程序之規定，原告請求撤銷當日之決議，核無不合
    ，爰判決予以撤銷。
三、據上論結，原告之訴為有理由，並依民事訴訟法第78條，判
    決如主文。
中　　華　　民　　國　　94　　年　　9 　　月　　8 　　日
                  民事第二庭    法　官　王立村
以上正本係照原本作成。
如對本判決上訴，須於判決送達後20日內向本院提出上訴狀。
中　　華　　民　　國　　94　　年　　9 　　月　　8 　　日
                                書記官　謝文心
